【裁判字號】    90,上易,1974
【裁判日期】    901220
【裁判案由】    竊盜
【裁判全文】
臺灣高等法院高雄分院刑事判決                    九十年度上易字第一九七四號
    上  訴  人
    即  被  告  甲○○
右上訴人因竊盜案件，不服臺灣高雄地方法院九十年度易字第三三三三號中華民國九
十年九月二十八日第一審判決（起訴案號：臺灣高雄地方法院檢察署九十年度偵字第
一四０二二號），提起上訴，本院判決如左：
      主  文
上訴駁回。
      事  實
一、甲○○意圖為自己不法之所有，於民國九十年四月二十四日上午八時許，在高雄
    縣大寮鄉江山村「龍馬江山大廈」前，見謝黃金花所有交予其子謝忠益上下班用
    而持有之車牌號碼Ｓ七─六六一八號自小客車（內置放現金新台幣五千元），停
    放在該處，甲○○為竊取之，竟持其所有客觀上可用為兇器使用之鐵質一字型螺
    絲起子一支，以打破車窗玻璃，再進入車內啟動電門之方式竊取得手後，駛回高
    雄縣鳥松鄉○○路九十九號住處，將該自小客車之零件車椅墊全部、音響一組、
    儀表總匯一組、車輪及其框架四組、引擎上拉桿一支、前車角燈一組、避震器四
    支、前煞車碟盤夾具一組、機油蓋及車內置物箱一個等物拆卸後，將上述部份零
    件安裝在其所有車牌號碼ＺＨ─一六七六號自小客車上，並將謝忠益持有之該自
    小客車棄置在高雄縣仁美村美山路某產業道路旁。嗣於九十年五月三十一日下午
    五時三十分許，在高雄縣鳳山市○○路客運車站前，為謝忠益報警當場查獲，並
    扣得上述車牌號碼ＺＨ─一六七六號自小客車。
二、案經謝忠益訴由高雄縣警察局鳳山分局報請台灣高雄地方法院檢察署檢察官偵查
    起訴。
    理  由
一、訊據被告甲○○對右揭事實坦承不諱，核與告訴人謝忠益及證人廖國忠於警訊與
    偵訊中指訴、證述情節相符，並有告訴人謝忠益出具之領結乙紙及照片十一幀附
    卷可資佐證。本件事證明確，被告犯行洵堪認定。
二、按被告行竊時所使用之一字型螺絲起子一支，長約三十公分、鐵製、握把覆塑膠
    等情，業據被告於原審審理時供述在卷，若持該螺絲起子對人加以攻擊，在客觀
    上足對人之身體、生命構成威脅，乃屬兇器。核被告所為，係犯刑法第三百二十
    一條第一項第三款之加重竊盜罪及同法第三百五十四條之毀損罪。公訴人雖漏未
    論及被告毀損部分，惟刑法上侵害財產法益之犯罪，重在持有關係，其行為客體
    並不以他人所有之物為限。凡事實上對物取得管領支配之人，不論其有無合法之
    權源，為維持現存社會秩序，其持有仍受刑法之保護，得為財產犯罪之行為客體
    ，若因他人之犯罪行為，致其對物之管領支配受有侵害，自不失為該犯罪之直接
    被害人，依法得為告訴（最高法院八十八年台非字第三七二號、八十四年台非字
    第一０九號判決參照）。本案被告所竊取之汽車係謝黃金花出錢購買，交予謝忠
    益上下班用，業據謝忠益供明在卷，謝忠益自為持有人，謝忠益於警訊時已表明
    要提出告訴，則被告毀損車窗玻璃部分之犯行，與檢察官起訴之竊盜犯行具牽連
    犯關係，屬裁判上一罪，為起訴效力所及，本院自得併予審究。其所犯上開二罪
    間，有方法、結果之牽連關係，為牽連犯，應從較重之加重竊盜罪論處。
三、原審以被告罪證明確，適用刑法第第三百二十一條第一項第三款、第三百五十四
    條、第五十五條，罰金罰鍰提高標準條例第一條前段，審酌被告年輕力壯，竟不
    思勤勉工作，欲不勞而獲，以砸毀車窗之方式竊取他人汽車，被害人所受之財產
    及精神上之損失非輕，然犯後坦承罪行，尚有悔意等一切情狀，量處有期徒刑柒
    月。經核認事用法並無不合（判決書誤載該車為謝黃金花所有及漏載謝忠益提出
    告訴部分，應予補正），量刑亦稱允當。被告上訴意旨，以原判決量刑過重為由
    ，指摘原判決不當，為無理由，應予駁回。至被告作案所用之螺絲起子一支，並
    未扣案，被告並稱業已丟棄，為免將來執行困難，不予宣告沒收，附此敘明。
據上論結，應依刑事訴訟法第三百六十八條，判決如主文。
本案經檢察官陳新慶到庭執行職務。
中      華      民      國    九十      年     十二     月     二十     日
                              臺灣高等法院高雄分院刑事第五庭
                                  審判長法官  吳水木
                                        法官  洪慶鐘
                                        法官  趙文淵
右正本證明與原本無異。
不得上訴。
                                      書記官  唐奇燕
中    華    民    國      九十      年      十二      月    二十五      日
附錄：本判決論罪科刑法條：
附錄本案論罪科刑法條：
刑法第三百二十一條第一項第三款
犯竊盜罪而有左列情形之一者，處六月以上五年以下有期徒刑：
三、攜帶兇器而犯之者。
刑法第三百五十四條
毀棄、損壞前二條以外之他人之物或致令不堪用，足以生損害於公眾或他人者，處二
年以下有期徒刑、拘役或五百元以下罰金。
                                                                        Ｆ


司法院資訊處製作；財團法人民間司法改革基金會備份。
